臺灣桃園地方法院宣示判決筆錄　　　　96年度審訴字第1014號
公　訴　人　臺灣桃園地方法院檢察署檢察官
被　　　告　乙○
上列被告因違反護照條例案件，於中華民國96年12月21日下午5
時許，在本院第十法庭宣示判決，出席職員如下：
　　　　　法　官　 林孟宜
　　　　　書記官　 魏里安
　　　　　通　譯
法官起立朗讀判決主文、犯罪事實要旨、處罰條文、附記事項，
及告以上訴限制、期間並提出上訴狀之法院，且諭知記載其內容
：
一、主  文：
    乙○冒用名義申請護照，累犯，處有期徒刑陸月，減為有期
    徒刑參月，如易科罰金，以新臺幣壹仟元折算壹日，「中華
    民國普通護照申請書」上偽造之「甲○○」署押壹枚及扣案
    之護照號碼000000000 號貼有乙○照片之「甲○○」中華民
    國護照壹本均沒收。又行使明知為不實之事項，而使公務員
    登載於職務上所掌之公文書，足以生損害於公眾及他人，累
    犯，處有期徒刑肆月，減為有期徒刑貳月，如易科罰金，以
    新台幣壹仟元折算壹日。應執行有期徒刑肆月，如易科罰金
    ，以新臺幣壹仟元折算壹日。「中華民國普通護照申請書」
    上偽造之「甲○○」署押壹枚及扣案之護照號碼000000000
    號貼有乙○照片之「甲○○」中華民國護照壹本均沒收。
二、犯罪事實要旨：
    乙○前因詐欺案件，經臺灣高等法院於民國88年10月21日以
    88年度上訴字第1445號判處有期徒刑4 年2 月確定，而於91
    年8 月7 日假釋出監付保護管束，於93年3 月21日保護管束
    期滿，假釋未經撤銷，其未執行之刑，以已執行論（構成累
    犯）。詎不知悔改，因稅務問題而遭限制出境，為求前往大
    陸地區，竟基於偽造文書及行使偽造文書之概括犯意，先於
    民國96年1 月間某日，私藏不知情胞妹甲○○（另為不起訴
    處分）之中華民國護照，致甲○○誤以為護照遺失而於同年
    1 月31日，向臺北縣政府警察局土城分局申報其所有之護照
    號碼000000000 號中華民國護照遺失，經員警開立中華民國
    護照遺失作廢申報表予甲○○後，乙○復未經甲○○同意，
    擅自在臺北縣泰山鄉○○路100 巷18號12樓甲○○住處，取
    走上開中華民國護照遺失作廢申報表及甲○○國民身分證，
    繼而冒用甲○○名義，將上開中華民國護照遺失作廢申報表
    、甲○○國民身分證及乙○照片2 張交付予不知情之旅行社
    人員，而透過該等人員填具以甲○○名義出具之中華民國普
    通護照申請書並黏貼乙○本人之照片，於同年2 月1 日持向
    外交部領事事務局（下稱領事局）申請普通護照，使不知情
    之領事局人員誤信乙○為甲○○，而將上開不實事項登載於
    職務上所掌之發照登記簿冊上，且據以核發姓名、年籍資料
    為甲○○、照片為乙○之護照號碼為000000000 號之中華民
    國護照予乙○。乙○於取得上開護照後，隨即於同年3 月13
    日冒用甲○○之名義出境，並於出境時出示前開護照予查驗
    人員，主張其係甲○○，致使該不知情之內政部警政署航空
    警察局證照查驗人員，將此「甲○○」出境之不實事項輸入
    電腦，而登載於職務上所掌之內政部入出境管理局入出境電
    腦報表公文書上，足生損害於足以生損害於甲○○及我國入
    出境管理機關於入出境管理之正確性及國家安全，嗣於同年
    月29日19時51分許，乙○在臺灣桃園國際機場入境時，為警
    當場查獲。
三、處罰條文：
    護照條例第23條第4 項，刑法第11條、第216 條、第214 條
    、第55條、第47條第1 項、第41條第1 項前段、第51條第5
    款、第38條第1 項第3 款、第219 條，中華民國九十六年罪
    犯減刑條例第2 條第1 項第3 款、第7 條、第9 條、第10條
    第1 項。
四、附記事項：
    (一)本件被告犯罪時間係在96年4 月24日之前，所犯為護照條
      例第23條第4 項、刑法第216 條、第214 條之罪，且宣告
      1 年6 月以下有期徒刑，均合於中華民國九十六年罪犯減
      刑條例第2 條第1 項第3 款規定之減刑要件，爰減其宣告
      刑二分之一。
    (二)扣案之貼有被告照片，而以「甲○○」名義申請之護照1
      本，為被告因犯罪所得之物，應依刑法第38 條第1 項第3
      款規定宣告沒收。至「中華民國普通護照申請書」，已於
      提出申請時交付與外交部領事事務局成為該局所有，惟其
      上申請人簽名欄內偽造之「甲○○」署押1 枚，仍應依刑
      法第219 條規定，不問屬於犯人所有宣告沒收。
五、協商判決除有刑事訴訟法第455 條之4 第1 項第1 款於本訊
    問程序終結前，被告撤銷協商合意或檢察官撤回協商聲請者
    ；第2 款被告協商之意思非出於自由意志者；第4 款被告所
    犯之罪非第455 條之2 第1 項所定得以協商判決者；第6 款
    被告有其他較重之裁判上一罪之犯罪事實者；第7 款法院認
    應諭知免刑或免訴、不受理者情形之一，及違反同條第2 項
    「法院應於協商合意範圍內為判決；法院為協商判決所科之
    刑，以宣告緩刑或2 年以下有期徒刑、拘役或罰金為限」之
    規定者外，不得上訴。
六、如有前項得上訴之情形者，得自收受判決送達之日起10日內
    ，向本院提出上訴書狀，上訴於第二審法院。
中　　華　　民　　國　　96　　年　　12　　月　　21　　日
                            刑事庭法　官　林孟宜
以上正本證明與原本無異。
                                  書記官　魏里安
中　　華　　民　　國　　96　　年　　12　　月　　21　　日
附錄本案論罪科刑法條：
中華民國刑法第214 條規定：
明知為不實之事項，而使公務員登載於職務上所掌之公文書，足
以生損害於公眾或他人者，處3 年以下有期徒刑、拘役或5 百元
以下罰金。
中華民國刑法第216 條規定：
行使第210 條至第215 條之文書者，依偽造、變造文書或登載不
實事項或使登載不實事項之規定處斷。
護照條例第23條規定：
偽造、變造國民身分證以供申請護照，足以生損害於公眾或他人
者，處5 年以下有期徒刑、拘役或科或併科新臺幣50萬元以下之
罰金。
行使前項文書者，亦同。
將國民身分證交付他人或謊報遺失，以供冒名申請護照者，處5
年以下有期徒刑、拘役或科或併科新臺幣10萬元以下之罰金。前
項冒用名義者，亦同。
受託申請護照，明知第1 項至第4 項事實或偽造、變造或冒用之
照片，仍代申請者，處5 年以下有期徒刑、拘役或科或併科新臺
幣10萬元以下之罰金。
